【裁判字號】    95,易,213
【裁判日期】    950426
【裁判案由】    公共危險
【裁判全文】
臺灣臺南地方法院刑事判決               95年度易字第213號
聲  請  人  臺灣臺南地方法院檢察署檢察官
被      告  乙○○
上列被告因公共危險案件，經檢察官聲請簡易判決處刑（94年度
偵字第14900號），本院合議庭認為不宜，改依通常程序審理，
判決如下：
    主  文
乙○○犯不能安全駕駛動力交通工具罪，處罰金銀元壹萬元，如
易服勞役，以銀元參佰元即新臺幣玖佰元折算壹日。
    事  實
一、乙○○於民國94年10月24日晚上11時45分許，在臺南市○○
    路994巷5弄32號處，與友人飲用高粱酒後，已酒醉不能安全
    駕駛動力交通工具，詎不顧大眾行車之公共安全，仍酒後駕
    駛ＶＨＸ─709號輕型機車搭載邱祥雲，沿臺南市○○路外
    側車道由南往北之方向行駛，於凌晨2時22分許，駛至該路
    與公園北路設有行車管制號誌之交岔路口，適有甲○○駕駛
    車牌號碼2Ｓ─9142號自用小客車，沿公園北路內側車道由
    西往東方向駛至，乙○○因不勝酒力，未遵守其行進方向之
    燈號為紅燈而停止，亦未注意甲○○所駕駛之小客車，仍貿
    然直駛而違規闖越交岔路口，致其機車車頭碰撞自用小客車
    右側車身中心處而肇事，邱祥雲受有左手戶膀脫臼等傷害（
    未據告訴），乙○○因此受有左股骨粉碎性骨折之傷害。嗣
    經警據報於同日凌晨3時46分許，趕至現場處理，當場對乙
    ○○實施呼氣酒經濃度檢測，發現其吐氣酒精濃度達每公升
    0.13毫克，而查獲上情。
二、案經臺南市警察局第五分局報請臺灣台南地方法院檢察署檢
    察官偵查後聲請簡易判決處刑。
    理  由
一、訊據被告乙○○固不否認酒後駕車，於上開時、地闖越紅燈
    ，而於交岔路口內與甲○○之自用小客車發生碰撞之事實，
    惟矢口否認有何酒後不能安全駕駛動力交通工具之犯行，辯
    稱：事發當時之精神狀態尚能安全駕駛車輛云云。
二、惟經本院查：
  (一)按依文獻，飲酒結束後，約27至78分鐘（平均約52分鐘）酒
    精經吸收階段在人體內達最大值，而後開始消退；若實施酒
    測當時為消退階段，則依文獻記載，血液酒精消退率為10至
    40mg/DL/hr，平均20mg/DL/hr。即表示每一百毫升血液中，
    每小時消退酒精10至40毫克，平均消退20毫克，亦即每小時
    酒精消退率0.010至0.040%（W/V），平均消退率0.020%（
    W/V）。換算呼氣酒精消退率（每小時呼氣酒精濃度差值）
    平均20mg/DL/hr÷2000×10（DL/L）＝0.100mg/L/hr。此有
    呼氣及血液酒精濃度代謝速率說明資料一紙為憑，核先說明
    。查本件被告經警於凌晨3時46分許，測得其吐氣中酒精濃
    度達每公升0.13毫克（0.13mg/L），此有酒精濃度測試表一
    紙在卷為憑（參見警卷第8頁），而本件發生車禍於凌晨2時
    22分，亦有道路交通事故現場圖一紙載明綦詳，核與柀告、
    證人甲○○於警詢供述內容相符（參見警卷第1頁至第4頁）
    ，則本案發生車禍時間與被告接受測試吐氣中酒精濃度之時
    間間隔為1小時24分即84分鐘，依前開酒精濃度消退率之說
    明，本件被告於發生車禍之際，其平均吐氣中酒精濃度應為
    0.27mg/L（計算方式如下：（0.100mg/L×84÷60）＋
    0.13mg/L＝0.27mg/L），足認被告確於肇事之際有飲用酒類
    。
  (二)次查，被告於肇事84分鐘後經警查獲時，仍有「意識模糊、
    注意力無法集中」等情狀，亦有刑法第一百八十五條之三案
    件測試觀察紀錄表一紙載明可徵（參見警卷第7頁）。此外
    ，依臺南市警察局第五分局道路交通事故現場圖及及現場照
    片，本件車禍發生於交岔路口，再揆諸被告自承車禍之發生
    係其闖越紅燈，且於穿越交岔路口時並未見證人甲○○來車
    而發生碰撞等情節（參見本院九十五年四月十二日審判筆錄
    ），顯見被告肇事當時已因不勝酒力而影響其行車判斷力及
    控制力，致無法注意車前狀況始發生本件碰撞車禍，其已不
    能安全駕駛動力交通工具，應無疑義。被告辯稱飲酒對其駕
    駛能力不生影響云云，顯係臨訟卸責之詞，不足採信。本案
    事證明確，應依法論科。
三、核被告所為，係犯刑法第185條之3之服用酒類致不能安全駕
    駛動力交通工具而駕駛罪。茲審酌被告第1次酒醉駕車、吐
    氣中酒精濃度數值高達每公升0.13毫克、酒醉未達微醉程度
    （參見臺灣臺東地方法院檢察署法醫室製作之呼出氣體內含
    酒精濃度與血液中酒精濃度及呈現症狀之關係表）、不顧大
    眾之交通安全而駕駛機車於市區道路，肇事致人受傷（過失
    傷害未據告訴），犯後未坦承犯行等一切情狀，爰量處如主
    文所示之刑，並諭知如易服勞役之折算標準，以資懲儆。
據上論斷，應依刑事訴訟法第452條、第299條第1項前段，刑法
第185條之3、第42條第2項前段，罰金罰鍰提高標準條例第2條，
現行法規所定貨幣單位折算新臺幣條例第2條，判決如主文。
本案經檢察官周盟翔聲請簡易判決處刑；檢察官丙○○到庭執行
職務。
中    華    民    國    95    年    4     月    26    日
                  刑事第八庭    審判長法  官  蘇義洲
                                      法  官  徐文瑞
                                      法  官  洪士傑
以上正本證明與原本無異。
如不服本判決，應於判決送達後10日內，向本院提出上訴狀（應
附繕本）。
                                      書記官  李佩珊
中    華    民    國    95    年    4     月    27    日
附錄法條：
中華民國刑法第185條之3
服用毒品、麻醉藥品、酒類或其他相類之物，不能安全駕駛動力
交通工具而駕駛者，處1年以下有期徒刑、拘役或3萬元以下罰金
。


司法院資訊處製作；財團法人民間司法改革基金會備份。
